高雄高等行政法院裁定　　　　　　　　　　　　　　　　九十一年度訴字第五０號
　　原　　　告　甲○○○
　　被　　　告　高雄市政府工務局新建工程處
　　代　表　人　乙○○　○○
右當事人間因土地徵收事件，原告不服高雄市政府中華民國九十年十一月一日高市府
訴一字第四三五七四號訴願決定，提起行政訴訟，本院裁定如左：
    主  文
原告之訴駁回。
訴訟費用由原告負擔。
    理  由
一、按原告之訴不備其他要件者，行政法院應以裁定駁回之，行政訴訟法第一百零七
    條第一項第十款後段定有明文。又「人民因中央或地方機關之違法行政處分，認
    為損害其權利或法律上之利益，經依訴願法提起訴願而不服其決定，或提起訴願
    逾三個月不為決定，或延長訴願決定期間逾二個月不為決定者，得向高等行政法
    院提起撤銷訴訟。」同法第四條第一項亦有明定。足見人民不服中央或地方之行
    政處分而向行政法院提起訴訟須以行政處分存在為前提，如行政處分已不存在，
    即無訴訟標的可言，其起訴即不備要件。再「訴願事件有左列各款情形之一者，
    應為不受理之決定：‧‧‧‧六、行政處分已不存在者。」為訴願法第七十七條
    第六款所規定。
二、本件原告起訴主張略謂：其所有坐落高雄市左營區○○○街一六四號土地及建物
    ，因高雄市九十年度左營區○○○路三七二巷開闢工程拓寬，業經高雄市政府九
    十年五月九日高市府地四字第一六二六七號公告徵收，原告於公告期間內提出異
    議，主張因上開工程拓寬者僅該條巷道其中之六十公尺而已，並非整條巷道都要
    拓寬，疑有圖利少數幾戶住家而造成兩旁住戶房屋必須被拆除，從而兩旁住戶因
    無法經營生意且謀職不易，勢必面臨失業，導致生活無依之嚴重困境，請求被告
    暫停辦理徵收及變更左營區○○○路三七二巷都市計畫，經被告即高雄市政府工
    務局新建工程處九十年六月二十七日九十高市工新（四）字第六○六三號函略謂
    ：「說明：‧‧‧‧‧‧三、本工程自左營大路向東長約六十公尺，寬六公尺，
    因已列入九十年度預算並經市議會審議通過，惟市議會附帶決議，未開闢部分九
    十一年度一次編足開闢；為尊重市議會決議及地方民意，本年度土地徵收依進度
    辦理，惟地上物拆補作業俟後半段未開闢部分，將於爾後年度一次編足預算時再
    一併辦理拆遷補償及施工。」原告於同年七月三十日對於被告該函表示不服，提
    起訴願，嗣被告因原告爭執部分涉及都市計畫變更，認屬都市發展處權責事項，
    而以其前開處分之行政管轄不適法為由，於九十年十月二日以九十高工新（四）
    字第九八四○號函將上開九十年六月二十七日九十高市工新（四）字第六○六三
    號函處分撤銷，此有上開二函附卷可稽，是原告不服之該九十高市工新（四）字
    第六○六三號行政處分已不存在，訴願機關對原告前開於九十年七月三十日所提
    起之訴願，以其不服之行政處分已不存在為由，從程序上決定不予受理，揆諸首
    揭規定，自無不合。原告復對之提起行政訴訟，其起訴不備要件，應予駁回。
三、依行政訴訟法第一百零七條第一項第十款後段、第一百零四條、民事訴訟法第九
    十五條、第七十八條，裁定如主文。
中　　　華　　　民　　　國    九十一　　年　  　四　　　月　　　三　　　日
                              高雄高等行政法院第四庭
                                          審判長法官   高秀真
                                          法      官   邱政強
                                          法      官   楊惠欽
右為正本係照原本作成。
如不服本裁定，應於裁定送達後十日內以書狀敘明理由，經本院向最高行政法院提出
抗告（須按對造人數附具繕本）；並應預繳送達用掛號郵票六份（每份三十四元）。
中　　　華　　　民　　　國    九十一　　年　  　四　　　月　　　三　　　日
                                          法院書記官   周良駿
